【裁判字號】    89,交聲,428
【裁判日期】    891106
【裁判案由】    違反道路交通管理處罰條例聲明異議
【裁判全文】
臺灣士林地方法院交通事件裁定                      八十九年交聲字第四二八號
    原處分機關  臺北市交通事件裁決所
    受 處 分人  甲○○
    即 異 議人
右列異議人因違反道路交通管理處罰條例案件，對於臺北市交通事件裁決所八十九年
八月二日北市裁三字第駕裁二二─Ａ00000000號違反道路交通管理事件之裁
決聲明異議，本院裁定如左：
        主  文
原處分撤銷。
甲○○汽車駕駛人，行車速度，超過規定之最高時速，處罰鍰新臺幣壹仟貳佰元，並
記違規點數壹點。
        理  由
一、原處分機關係以聲明異議人即受處分人甲○○於八十九年二月二十三日十時四十
    一分許，駕駛車牌號碼Ｈ二─三九一號營業小客車於台北市○○○道經警測得時
    速七十公里，超速三十公里，爰依道路交通管理處罰條例第四十條第一項之規定
    ，處罰鍰新臺幣（下同）二千四百元，並依同條例第六十三條第一項第一款規定
    ，記違規點數一點。
二、聲明異議意旨略以：異議人甲○○住處係舊鐵門，且信箱係住戶全體共用，致未
    收受違反道路交通管理事件通知單之掛號信，致遭裁處最高額二千四百元之罰鍰
    ，惟異議人以駕駛為業，多罰之一千二百元之金額異議人須於計程車內坐六至七
    小時工作始能掙得，希依最低額裁罰，爰依法聲明異議。
三、經查本件異議人甲○○坦承於右揭時地駕駛車牌號碼Ｈ二─三九一號營業小客車
    於上開時、地超速行車，惟爭執未收受違反道路交通管理事件通知單，經查台北
    市交通裁決所以對異議人投遞第Ｚ000000000違規通知單及採證照片未
    果，由台北市政府警察局交通警察大隊完成公示送達程序，刊登於台北市政府公
    報八十九年夏字第四十期第三二八頁，並逾四十五日，乃依規定處以最高額罰鍰
    ，有台北市交通裁決所八十九年九月十五日北市裁二字第八九七十三二八八００
    號函在卷可稽，惟異議人收受本件臺北市交通事件裁決所八十九年八月二日北市
    裁三字第駕裁二二─Ａ00000000號違反道路交通管理事件之裁決書係在
    台北市○○區○○路一四一巷二十四號二樓之地址，有掛號郵件收件回執影本一
    紙在卷可按，而上開地址即係台北市交通裁決所指為向異議人送達未果而為公示
    送達之同一地址，有台北市政府警察局交通大隊公示「舉發違反交通管理事件通
    知單（通知聯）」送達名冊影本在卷可按，是上開地址異議人既能於事後收受裁
    決書之送達，當非異議人住居所未明，參諸法院受理有關交通事件，準用刑事訴
    訟法之規定，道路交通管理處罰條例第八十九條前段定有明文，又刑事訴訟法第
    六十二條規定送達文書，除本章有特別規定外，準用民事訴訟法之規定之意旨，
    是本件異議人既非住居所不明，依法自非合於刑事訴訟法第五十九條之公示送達
    事由，而送達機關是否依民事訴訟法第一百三十八條規定為寄存送達，則為未明
    ，是異議人因而未依時於到案期間到案，裁決機關逕以異議人違反道路交通管理
    事件統一裁罰標準及處理細則遽予裁處最高額之處罰，即有未洽，原處分既有上
    開不當之處，自應予以撤銷，另為適法之處罰。爰審酌受處分人坦承行車違規超
    速，及未收受舉發違反道路交通管理事件通知單致未按期限繳納最低額罰鍰，並
    非故意不繳之一切情狀，認應另依道路交通管理處罰條例第四十條第一項、第六
    十三條第一項第一款之規定，諭知異議人如主文第二項所示之處罰。
四、據上論斷，應依道路交通案件處理辦法第二十條前段，裁定如主文。
中      華      民      國    八十九    年     十一     月      六      日
                              臺灣士林地方法院交通法庭
                                      法  官  杜  惠  錦
右正本證明與原本無異。
如不服本裁定，應於裁定送達後五日內，向本院提出抗告狀。
                                      書記官  施  惠  卿
中      華      民      國    八十九    年     十一     月     十五     日


司法院資訊處製作；財團法人民間司法改革基金會備份。
